# 请教企业重组期间的差旅费处理

提问人：18716256101 时间：2019-09-10 18:41:37
请教版主：企业 A 预计今年将与企业 B 进行重组，目前处于谈判讨论阶段，初步方案为企业B 吸收合并企业 A，请问企业A 员工发生专门为此次重组而产生的差旅费是计入长期待摊费用还是直接费用化处理？谢谢！

回答人：chenyiwei
建议直接费用化处理。不论最后能否合并成功，这些差旅费都是已发生的沉没成本，而不是假设合并不成功就可以避免发生的增量费用。